臺灣士林地方法院民事判決　九十年訴字第一二五五號
　　原　　　告　　甲○○
　　被　　　告　　乙○○
右當事人間請求損害賠償事件，本院判決如左：
    主    文
被告應給付原告新台幣柒萬零佰伍拾柒元及自民國九十年五月四日起至清償日止，
按年息百分之五計算之利息。
原告其餘之訴駁回。
訴訟費用由被告負擔十分之一；餘由原告負擔。
本判決第一項於原告以新台幣貳萬伍仟元供擔保後，得假執行，但被告如於假執行程
序實施前，以新臺幣柒萬零參佰伍拾柒元為原告預供擔保，得免為假執行。
原告其餘假執行之聲請駁回。
    事    實
甲、原告方面：
  一、聲明：被告應給付原告新台幣壹佰萬零柒佰伍拾柒元及自起訴狀繕本送達之翌
      日起至清償日止，按年息百分之五計算之利息，並願供擔保請准為假執行之宣
      告。
  二、陳述：
    （一）被告與原告係朋友，二人於八十八年十月二十八日晚上在台北市○○區○
　　　　　○路三六五巷十三號三樓被告住處，因購買ＡＹ─二九九九自小客車之所
　　　　　有權誰屬起爭執，被告竟出手毆打原告，並抓原告頸部，將原告摔在床上
　　　　　，又以腳踢原告腿部，致原告受有左上臂瘀青四．五ｘ二公分、六．五ｘ
　　　　　二公分、右大腿瘀青三ｘ三公分、四ｘ四公分之傷害，刑事部分經鈞院以
　　　　　九十年度易字第一六九號刑事判決處被告拘役三十日在案。
    （二）原告受傷後，支付醫藥費新台幣（下同）七百五十七元。
    （三）原告因身體受傷，精神肉體所受痛苦甚大，更因被告之背叛傷害而情感破
          裂，且因原告重面子，不敢在公開場合顯露受傷部位，因而增加精神上痛
          苦，故請求非財產上損害金額一百萬元。
　　（四）右述各項損害，均係被告不法侵害所生之結果，對於原告自應負賠償責任
　　　　　。
乙、被告方面：
    一、聲明：駁回原告之訴，如受不利判決，願供擔保請准宣告免為假執行。
    二、陳述：沒有打原告，當時是原告與我朋友在吵，我將原告拉開，而原告是在
       　　　 一星期後驗傷，且只是瘀青，其請求一百多萬元，金額顯然太高。
    理    由
一、本件原告主張：被告於八十八年十月二十八日晚上，在台北市○○路三六五巷十
    三號三樓出手毆打原告，致原告左上臂部、右大腿部受傷，刑事部份經判處拘役
　　三十日之事實，業據其提出診斷書、本院九十年度易字一六九號刑事判決書為證
　　。
二、被告雖辯稱未毆打原告，當時是原告與他人在吵，而將原告拉開云云，惟據台北
    市立陽明醫院八十九年十一月二十三日北市陽醫歷字第八九六０七四八六００函
　　（附於刑事卷內）稱瘀青傷勢大多為重力撞擊造成微血管破裂滲血所致，拉扯少
    見會造成如此傷勢等語，可見被告抗辯是拉扯造成云云，是避重就輕之詞，況且
    拉扯如何會造成原告右大腿瘀青？再者，在原告告訴被告傷害一案中，證人林澄
　　芳、鄒鈞凱均在該刑事案件中作證，而經刑事庭認定事發當日被告確有與原告爭
　　執，而且原告於事後即告訴證人被毆之事，足可佐證原告所稱被告毆打原告之事
　　，因而判決被告傷害罪確定，有刑事判決附卷可憑，被告抗辯沒有毆打原告，顯
　　不足採。
三、被告不法侵害原告之身體，既經認定，對於原告因而所受之損害，自應負賠償責
　　任。
四、原告請求被告賠償費用，是否應予准許，分述如次：
  （一）醫療費七百五十七元部份：查其中證書費四百元，非醫療上之支付，不應准
        許。其餘醫療費三百五十七元，依原告所受傷害及收據載明醫療費別，自屬
　　　　治療上之必要費用，應由被告賠償原告。
  （二）精神慰藉金壹佰萬元部分：查原告受傷多處，肉體、精神受極大痛苦，本院
        斟酌實際情況兩造本是男女朋友關係，只因買車過戶之爭執，被告竟出手毆
        打原告外，還用腳踢原告，及兩造之身分、地位，原告每月收入約四萬元、
　　　　被告收入約三萬元，尚須扶養二名小孩，原告請求壹佰萬元，自嫌過高，應
　　　　予核減為七萬元，方屬公允，逾此數額之請求，為無理由。
    綜上，原告請求於七萬三百五十七元及自起訴狀繕本送達被告翌日即九十年五月
　　四日起至清償日止，按法定利率年息百分之五計算利息之範圍，應予准許，其餘
　　超過上述部分之請求，不能准許，應予駁回。
五、原告陳明願供擔保，聲請宣告假執行，經核其勝訴部份，核無不合，爰酌定相當
    之擔保金額宣告之；其餘假執行之聲請，因訴之駁回而失所附麗，不予准許。
六、據上論結，本件原告之訴為一部有理由，一部無理由，依民事訴訟法第七十九條
    但書、第三百九十條第二項、第三百九十二條判決如主文。
中　　　華　　　民　　　國　　九十一　　年　　　六　　　月　　二十六　　日
                                        臺灣士林地方法院民事第二庭
~B法　　　官　俞慧君
右為正本，係照原本作成。
如對本判決上訴須於判決送達後廿日內向本院提出上訴狀。
中　　　華　　　民　　　國　　九十一　　年　　　六　　　月　　二十七　　日
~B法院書記官　黃建新
